臺灣桃園地方法院民事裁定　　　　　　　 96年度抗字第100號
再　抗告人　雅新實業股份有限公司
兼　法　定
代　理　人　乙○○
再　抗告人　甲○○
共　　　同
代　理　人　蔡欽源律師
　　　　　　葉建廷律師
上列再抗告人因與相對人兆豊國際商業銀行有限公司間本票裁定
事件，對於中華民國96年6 月5 日本院所為96年度抗字第100 號
裁定提起再抗告，本院裁定如下：
    主  文
再抗告駁回。
再抗告程序費用新臺幣壹仟元由再抗告人負擔。
　　理    由
一、按對於抗告法院之裁定再為抗告，僅得以其適用法規顯有錯
    誤為理由，並經原法院之許可為限。此項許可，以原裁定所
    涉及之法律見解具有原則上之重要性者為限，非訟事件法第
    45條第3 項、第4 項定有明文。所謂「適用法規顯有錯誤」
    ，係指原第二審裁判就其所確定之事實適用法規顯有錯誤而
    言。又所謂「原則上之重要性」，係指該訴訟事件所涉及之
    法律問題意義重大，而有加以闡釋之必要者而言。
二、再抗告意旨略以：再抗告人雅新實業股份有限公司（下稱「
    雅新公司」）業於民國96年5 月24日向台灣士林地方法院(
    下稱士林地院)聲 請重整並提起緊急處分之聲請，嗣經該院
    於同年5 月28日以96年度司字第118 號民事裁定准許緊急處
    分在案，惟本院竟於96年5 月31日以系爭本票裁定准予對再
    抗告人強制執行，此將妨礙雅新公司之重建更生，顯違緊急
    處分意旨，並違反公司法第287 條第1 項第4 款之規定，抗
    告法院未就此加以論述，逕以票據法第123 條之規定維持原
    裁定，自屬適用法規顯有錯誤；又原裁定所涉法律問題關乎
    雅新公司重整程序之進行及緊急處分之效力，其意義重大且
    具有原則上之重要性，實應許可提起再抗告等語，並聲明：
    (一)原裁定廢棄。(二)相對人在第一審之聲請駁回。
三、經查：
  (一)雅新公司雖已向士林地院院聲請重整，並經該院以96年度司
    字第11 8號民事裁定准予緊急處分在案，惟該緊急處分裁定
    雅新公司之債權人對於雅新公司之債權不得行使（包括抵銷
    及提示票據等），係限於自該裁定黏貼士林地院牌示處之日
    起90日內（參該緊急處分裁定主文第1 項），而該緊急處分
    係於96年6 月5 日黏貼於該院牌示處，是相對人係早於96年
    2 月9 日即已提示系爭本票，本不在該緊急處分裁定限制之
    列。況該緊急處分裁定並未限制或禁止雅新公司之債權人對
    雅新公司以訴訟或非訟程序取得執行名義，而聲請本票准予
    強制執行之裁定僅屬執行名義之取得，並非據此即得以實現
    債權，尚與強制執行程序有間。是再抗告人此部分之主張，
    要無可採。
  (二)次按法院為公司重整裁定前，依公司法第287條第1項第3款
    就公司履行債務及對公司行使債權為限制處分，同條第4款
    就公司破產、和解或強制執行程序之停止，旨在維持公司現
    狀，故解釋上應認為僅係限制公司為現實給付，且係指在訴
    訟外由公司為現實給付行為以履行債務，不包括債權人以訴
    訟或非訟方式訴請法院裁判公司履行債務在內（最高法院94
    年臺抗字第284號裁定意旨參照）。本院並據此法律見解，
    以上開緊急處分裁定既未限制或禁止再抗告人雅新公司之債
    權人對再抗告人以訴訟或非訟程序取得執行名義，而相對人
    聲請本票裁定僅係為取得執行名義，與強制執行程序尚屬有
    間，因認前審裁定於法無誤，而駁回再抗告人之抗告，尚無
    不合，亦無適用法規顯有錯誤之可言。再抗告人竟無視上開
    裁定所附之理由，而謂本院原裁定就此未置一詞，執此指摘
    原裁定適用法規顯有錯誤，並因該錯誤涉及具有原則上重要
    性之法律見解亟待闡釋之必要云云，亦無可採。
  (三)再者，再抗告人於原審曾以相對人（即執票人)並 未就系爭
    本票提示云云，惟按本票上既載明「免除作成拒絕證書」，
    則執票人聲請裁定准予強制執行時，自毋庸提出已為付款提
    示之證據，發票人如抗辯未為提示，依票據法第124 條準用
    同法第95條但書規定，應由發票人負舉證之責（最高法院56
    年台抗字第714 號、57年台抗字第76號判例、84年度台抗字
    第22號判決意旨參照）。本件相對人執有之系爭本票，其上
    已載明「本票免除作成拒絕證書」等語，此有系爭本票影本
    附卷為證 (見票字卷第15頁)， 原裁定准許強制執行，即無
    不合。
四、末以，再抗告人如認其與相對人間就系爭本票之債權債務關
    係，尚有實體上糾葛，應另循民事訴訟程序，以求解決，附
    此敘明。
五、綜上所述，再抗告人所執上開再抗告之理由，要與原裁定適
    用法規是否顯有錯誤無涉，亦未涉及有原則上重要性之法律
    上見解，並無進一步加以闡釋之必要，其執此再為抗告，不
    合於非訟事件法第45條第3 項、第4 項之規定，應予駁回。
中　　華　　民　　國　　96　　年　　11　　月　　30　　日
                  民事第二庭  審判長法官  劉克聖
                              法      官  呂仲玉
                              法      官  張金柱
以上正本證明與原本無異。
如對本裁定抗告須於裁定送達後10日內向本院提出抗告狀，並應
繳納抗告裁判費新台幣1,000元。
中　　華　　民　　國　　96　　年　　12　　月　　5 　　日
                              書記官  黃珮娟
